臺灣高等法院刑事裁定　　　　　　　　100年度聲再字第519號
再審聲請人
即受判決人　張參雄
　　　　　　邱俊仁
共　　　同
選任辯護人　林詮勝律師
　　　　　　曾彥律師
上列聲請人因詐欺等案件，對於本院100年度上易字第1608號，
中華民國100年11月8日第二審確定判決（原審案號：臺灣板橋地
方法院99年度易字第247號，起訴案號：臺灣板橋地方法院檢察
署98年度偵字第29986號），聲請再審，本院裁定如下：
    主  文
再審之聲請駁回。
    理  由
一、受判決人聲請意旨略以：受判決人於第一審審理時，業已提
    出洪秀月等12人之病歷，係受判決人及診所其他醫師，業務
    上製作之紀錄，公訴人於原審審理時，亦不爭執其證據能力
    。蔡家軒於97年4月27日病歷記載：「laceration wound
    over both knees with r't knee contusion....（雙膝裂
    傷併右膝挫傷、右膝關節－踝腫痛及上腹痛，數日之久）」
    、「發藥2日」；高志弘病歷記載：「Reddish skin lesion
    over chin & neck noted」「Reddish skin lesion over
    chin & face noted（下巴及臉部可見紅色皮疹）」；林育
    俊之病歷記載於93年8月4日起至98年10月10日止，為高血壓
    就診。對於蔡家軒於97年4月24日看診後有無領藥、高志弘
    就診之原因，及林育俊97年7月7日及8月30日領取之藥物是
    否為14天藥量之高血壓用藥，均有明確記載。且高志弘於第
    一審證述將費用交給「美容師」，惟詠贊診所並無美容師之
    編制，自有調查高志弘究於何處進行自費療程之必要。而林
    育俊證述其服藥習慣，不會記得是幾天，以致無法分辯醫師
    發給之藥量究為3日或14日，自屬可信。且原確定判決以無
    證據能力之林育俊於告訴人訪查時欠陳述，作為認定事實之
    基礎。原確定判決並未審酌前開證詞及證據，又未敘明何以
    不足採之理由，應有重要證據漏未審酌，爰依刑事訴訟法第
    421條規定聲請再審云云。
二、刑事訴訟法第421條規定，不得上訴於第三審法院之案件，
    除前條規定外，其經第二審確定之有罪判決，如就足生影響
    於判決之重要證據漏未審酌者，亦得為受判決人之利益，聲
    請再審。所謂重要證據，必須該證據已足認定受判決人應受
    無罪、或免訴、或輕於原審所認定之罪名方可，如不足以推
    翻原審所認定罪刑之證據，即非足生影響於原判決之重要證
    據。又所謂漏未審酌，乃指第二審判決前已發現而提出之證
    據，未予審酌而言，如證據業經法院依調查之結果，本於論
    理法則、經驗法則，取捨證據後，認定事實，被捨棄之證據
    ，亦已於理由內敘明其捨棄之理由者，即非漏未審酌，是如
    僅係對法院證據取捨持相異評價，即不能以此為由聲請再審
    （最高法院89年度台抗字第30號裁定意旨參照）。
三、經查：
(一)原確定判決依證人蔡家軒、吳湘玲、高志弘、林育俊之證述
    ，委任契約書、詠贊診所聯合執業合約書、門診及領藥簽名
    單、全民健康保險門診自付費用收據存根、健保IC卡刷卡資
    料表等證據，予以審酌認定，足認聲請人確涉有詐欺等罪責
    ，業已於理由內詳加敘明其所憑論據。而證據之調查，為法
    院之職權，法院就調查證據之結果，本於自由心證之原則，
    為斟酌取捨，是證據之證明力如何，係屬法院之職權範圍，
    而其證據之取捨並無違反論理或經驗法則，即難認其所為之
    論斷係屬違法。原確定判決論斷俱有卷內證據可資覆按，為
    事實審法院取捨證據及評價證據證明力等職權之適當行使，
    與經驗法則、論理法則無違，亦無違法、不當，或漏未審酌
    重要證據之情形。受判決人所執蔡家軒、高志弘及林育俊之
    證述及蔡家軒、高志弘、林育俊之病歷影本，無非係就前開
    判決證據採酌為爭執，自有未合。況蔡家軒、高志弘、林育
    俊之病歷影本僅足證明有蔡家軒有咳嗽、喉嚨痛、雙膝受傷
    ，高志弘下巴臉部有紅疹，林育俊於93年8月4日起至98年10
    月10日止，為高血壓就診等情，尚不足證明蔡家軒與林育俊
    是否領藥或領藥之藥量及高志弘是否以健保身分就診之事實
    ，且本件事證已明，上開證據尚不足以動搖原判決，不能據
    為刑事訴訟法第421條所規定原確定判決顯有足以影響於判
    決之重要證據漏未審酌之再審理由。
(二)另原確定判決並未以林育俊於告訴人訪查時之陳述作為認定
    事實之基礎，此部分受判決人容有誤會。且證據能力事項，
    屬判決是否違背法令，係非常上訴審酌範圍，非再審程序所
    得救濟。
四、綜上所述，受判決人聲請再審各項論述，其所提之證據，所
    憑之事由，核均與刑事訴訟法第421條規定不符，難認有理
    由，應予駁回。
據上論斷，應依刑事訴訟法第434條，裁定如主文。
中    華    民    國    100   年    12    月   7      日
                  刑事第十一庭審判長法  官  許宗和
                                    法  官  沈君玲
                                    法  官  趙功恆
以上正本證明與原本無異。
不得抗告。
                                    書記官  陳佳伶
中    華    民    國   100    年    12    月    8     日